# 收入确认

提问人：进击de巨人 时间：2020-01-08 15:19:22
“对于不能同时满足收入确认的五个条件的合同，企业只有在a.不再负有向客户转让商品的剩余义务（例如，合同已完成或取消），且b.已向客户收取的对价(包括全部或部分对价)无需退回时，才能将已收取的对价确认为收入；
否则，应当将已收取的对价作为负债进行会计处理。”
请问各位老师，这句话该如何理解呢？如果负有继续转让义务，但是收到的对家不用退回，难道不能确认收入吗？
请老师们指教@chenyiwei @与时俱进de驴子 @polariswong @cfj137 @liubin988513

回答人：chenyiwei
不满足该条件的，一般应京已收到的对价确认为预收账款，到后续满足该五条合同成立条件，且满足商品控制权转移条件时，才能将预收账款转入收入。无需退还的对价款后续仍有对应的履约义务尚未履行，故不能在收到时一次性确认收入。

提问人：zhs7403 时间：2020-02-05 21:20:19
（一） 项目背景及合同主要条款
1 、项目背景：a公司与b签订了《付费展示合作协议》，公司作为b公司手机产品的广告代理商，代理其手机端平台广告投放业务，广告主与公司签订广告投放协议。
2 、该业务的主要流程为：
（ 1 ）b：搭建广告平台投放系统，维护系统的稳定。通过a找到广告主，并在该平台投放广告。b对接a，不直接对接广告主（a的客户）。
（ 2 ）广告主：委托a进行广告投放，通过a授权可以进入b的平台查询竞价、广告效果、消耗等信息，但是不能直接做竞价等操作，需要授权a做竞价等操作。
（ 2 ）a时代的主要职责
A、负责客户的获取，客户提出需求后，a与客户初步测试为达到某种效果预计获得的成本（比如单位获客成本），客户认可后，进入b平台系统中进行竞价，竞价成功后，客户即竞得价格与a时代签订广告投放代理合同。
B、签订合同前，公司一般会负责内容的制作，制作完成后须提交给客户审核，具体的投放方式、数量等必须取得客户的指令后方可发布。
C、投放前，公司预先给b充值并消耗，约定投放期满后，客户进行验收，该验收非广告效果验收，而是系消耗金额的验收，即根据竞得的价格及投放的数量等进行计算，该结果系b系统计算。公司与b之间根据该价格采购广告位、公司与广告主之间根据该价格收取广告投放服务费，两者价格一致，公司针对该部分利润为 0 。
D、根据客户的授权代表客户进行竞价操作：一般客户给出价格高限，由公司进行竞价，只要低于高限，客户均认可。
3 、根据业务描述及公司与b及客户的协议中主要约定条款，该业务特征如下：
（ 1 ）公司无定价权：公司与b之间根据竞价采购广告位、公司与广告主之间根据竞价收取广告投放服务费，两者价格一致，公司针对该部分利润为 0 。
（ 2 ）b根据公司采购广告位的金额的一定比例支付公司广告推广费用（返点），公司也可能会支付一定比例的返点给客户。
（ 3 ）广告投放的内容由广告主提供或者由公司提供但投放前需取得广告主的认可，公司不对广告的内容及广告产生的效果负责，虽需要验收，但验收并非对广告效果验收，而是对消耗金额的重新复核。
（ 4 ）公司的业务模式为，先获取广告主的需求及投放金额，确定后公司向b平台充值（该充值产生虚拟的流量，但不是买断广告位）并消耗流量，若投放达不到效果，客户可提前终止，公司充值的余额可以自b平台退还，仅就消耗的金额进行结算，也不会对b承担违约责任，剩余的流量折算成金额返还给公司，公司与b平台不存在保底的条款，不承担与剩余流量相关的风险。
（ 5 ）公司与b的结算方式为先付费，再消费，消费模式一般为CPM（按曝光次数计费）、CPC（按点击次数付费）、CPD（按下载次数计费）等模式；公司与广告主的结算方式为后付费和预付费两种，行业头部知名大客户公司一般垫资周期为1-3个月，广告主推广结束后付款，截止目前尚未坏账发生，但不排除存在在信用风险。对于中小客户及二级代理商采用预付款的形式，客户必须在先付款后才能投放广告。
该业务收入确认总额还是净额？

回答人：chenyiwei
一般建议按净额法计量收入。

提问人：zhs7403 时间：2020-02-09 17:43:43
a是给家电企业做LED显示屏包材的配套供应商，公司按照订单把货物发给客户后，客户签收，但合同约定：产品毁损灭失的风险在甲方收受产品并验收合格前均由乙方承担......甲方签收不代表验收......甲方生产领用视为对产品的验收....，每月5-10号a与客户核对上月客户已经领用并使用的货物，并开具发票，所以，在老收入准则下，a是在对账并开具发票的那个月确认收入，在新收入准则下，是不是要在客户签收货物的时候就应该确认收入？
如果新收入准则在签收的时候应确认收入，与老收入准则相比，收入确认基本上是整体提前了一个月。

回答人：chenyiwei
新收入准则是以商品控制权的转移作为收入确认时点的。如果A送交的货物由客户签收后，该仓库由客户管理，其生产领用由客户决定，A公司不能再任意取回已发送给客户的货物，且历史上退货情况很少发生的，则在新收入准则下应认为客户的签收是控制权转移时点，在该时点确认收入，并就可能发生的退货确认应收退货成本和相关负债等。

提问人：进击de巨人 时间：2020-05-10 12:33:04
企业与客户之间的合同同时满足下列条件的，企业应当在客户取得相关商品控制权时确认收入：
（ 1 ）合同各方已批准该合同并承诺将履行各自义务；
（ 2 ）该合同明确了合同各方与所转让的商品（或提供的服务，以下简称“转让的商品”）相关的权利和义务；【判断是否具有法律的约束，如：有权单方面终止完全未执行的合同，且无需对合同其他方作出补偿的，企业应当视为该合同不存在。】
（ 3 ）该合同有明确的与所转让的商品相关的支付条款；
（ 4 ）该合同具有商业实质，即履行该合同将改变企业未来现金流量的风险、时间分布或金额；（★★★两个房地产开发企业：交换不同地点的商品房：不确认收入）
（ 5 ）企业因向客户转让商品而有权取得的对价很可能收回。【仅应考虑客户到期时支付对价的能力和意图（即客户的信用风险）】
请问陈老师，上述第五条，此处“有权取得的对价”指的是交易价格还是合同标价呢？交易价格与合同标价有什么区别呢？如果其差异算作价格折扣，是否应该将差异计入财务费用？？
@chenyiwei

回答人：chenyiwei
是指交易价格（收入的预期计量金额）。不包含预期因销售退回将退还的金额。

提问人：liberté 时间：2020-07-22 09:15:00
您好，陈老师 ，请教一个收入确认时点相关的问题
一个拟上市公司A，生产泵类产品 ，产品A不负责安装，客户自行安装，但需要A指导调试，一个合同会涉及多台设备，每台泵调试完毕会取得产品指导安装调试服务卡，载明调试时间、服务人员、项目名称、产品型号等信息，待全部泵调试完毕，客户出具汇总的安装调试证明，作为收入确认依据；但是存在部分大项目例如石化类的大项目，合同约定需要客户整个工程验收完成才能出具安装调试证明的情况。 所以这种项目会出想这种情况 ：收到安装调试证明确认收入 ，但是安装调试证明对应的多台设备的安装调试服务卡可能涉及之前的多个年度。
陈老师，此种情况 如果 18 、 19 、 20 作为申报期，收入确认的时点是否需要调整呢 （其他信息 ：销售为预收款 先预收30%、发货前预收30%、调试完毕 30%、10%质保）

回答人：chenyiwei
建议考虑的问题：
1 、各个泵在安装调试完成后，能否独立使用？其使用是否存在互相影响？
2 、“每台泵调试完毕会取得产品指导安装调试服务卡，载明调试时间、服务人员、项目名称、产品型号等信息”，该服务卡的效力如何？能否看作客户对单台泵的验收确认证明？
如果各台泵的工作互相独立，且服务卡可以看作客户对单台泵的验收确认证明，则可以将每台泵调试完成后单独确认收入（即每台泵作为一个单项履约义务）；反之，可能需要在全部调试完成后一次性确认收入。

提问人：liuguoan 时间：2020-08-12 09:26:00
陈版：A公司为B公司提供包年的云服务器服务，开通日期为 2020 年 6 月 23 日，目前收入确认按分期确认，请问收入确认从 6 月份，开始还是 7 月份确认合理？我认为从 7 月份确认合理，原因为 6 月仅提供了 7 天服务占全月天数的比例较小，确认在下月更合理。我的理解是否合理？

回答人：chenyiwei
严格来说应按截至资产负债表日已提供服务的天数占合同约定的服务总天数比例计算。你说的问题是实务中的简化处理，可根据重要性原则考虑能否接受这样的简化处理。

提问人：huamulan721117 时间：2020-12-16 21:35:00
陈版主，请教一个收入确认时点问题。甲公司主要生产航天天线类产品，客户为军方常年合作企业，。甲公司与军方企业常年合作惯例为先干活后签合同。甲公司现场议标方式获取军方企业合作意向，现场议标不签订协议，甲公司报价后，客户评估后确认可以合作后，客户发任务通知书及产品图纸、技术参数等信息资料，甲公司按图纸及技术标准生产一系列的定制化非标准产品，甲公司交付产品，客户按技术标准要求验收，验收后产品交付单签字确认。甲公司每季度申请结算，客户每季度与甲公司核对交付产品后签订合同，合同中确定最终结算价。甲公司因为在产品交付时点，无法对产品价格进行合理估计，所以甲公司在与客户进行结算签订合同后确认收入。虽然甲公司合作初期有一个报价，但该报价金额与实际结算金额存在较大差异，甲公司以前年度结算价与报价存在20%至30%价格差异，甲公司的产品系按军方企业要求生产的一系列定制化非标产品，一次订单中产品较多且与以前产品均无完全相似性，结算时通常系按照供货一系列产品打包价确定，致使甲公司在交付一系列产品时估算各产品单价存在一定不确定性。其他影响甲公司最终结算价因素较多例如：客户管理层人员变动，客户经济发展部（业务部门）联系人员变动，市场行情变动，甲公司议价人员议价能力等较多因素影响，以上影响因素无法进行量化估计，致使甲公司在产品交付时点不能合理估计交易价格。陈版主，甲公司在向客户申请结算签订合同后作为收入确认时点是否合适？@chenyiwei

回答人：chenyiwei
这个问题可参考《瑞华研究 2010 ～ 2019 汇编》之“问题2-1-40（销售价格未获得购买方确认时收入的确认）”。在新收入准则下，参考可变对价的思路处理。
收入确认时点同样是控制权转移时点，即交付商品并验收通过的时点。在此时点运用可变对价的原则对收入金额作出尽可能合理、谨慎的估计（确保遵循“极可能不会发生重大转回”的限制，例如在报价基础上参照以往客户的降价比例调整），作为对收入金额的估计。但同时应将全部成本均结转营业成本。